【裁判字號】    98,訴,885
【裁判日期】    981229
【裁判案由】    偽造文書等
【裁判全文】
臺灣嘉義地方法院刑事判決               98年度訴字第885號
公  訴  人  臺灣嘉義地方法院檢察署檢察官
被      告  寅○○
選任辯護人  蔡碧仲律師
            陳振榮律師
            張宗存律師
上列被告因偽造文書等案件，經檢察官提起公訴（98年度偵字第
6886號），本院判決如下：
    主  文
寅○○犯如附表所示之罪，各處如附表所示之刑。應執行有期徒
刑肆年陸月，偽造之「辛○○」、「己○○」、「卯○○」印章
各壹枚，以及附表偽造之印文及署押欄所示偽造之印文及署押，
均沒收。
    犯 罪 事 實
一、寅○○自民國92年2 月5 日至97年11月19日止，任職於址設
    嘉義市○區○○里○○路185 號1 、2 樓之元大商業銀行股
    份有限公司（下稱元大銀行）嘉義分公司（下稱嘉義分行）
    ，擔任理財專員及存匯業務外務人員，負責依嘉義分行之理
    財客戶需求，為客戶進行資產配置規劃與產品銷售，及為客
    戶提供理財健診、市場報告、資產調整建議，並擔任客戶與
    該分行其他產品線之諮詢窗口、業務需求之轉介，推展理財
    、存款等業務，為從事業務之人，竟先後為下列犯行：
  (一)基於意圖為自己不法所有、行使偽造私文書、詐欺取財之概
    括犯意，未經客戶辛○○之同意或授權，於不詳時間，在嘉
    義市某刻印店利用不知情之刻印店人員偽刻「辛○○」印章
    後，於94年5 月6 日將該印章蓋用於外匯活期存款取款憑條
    （下稱外匯取款憑條）上，以偽造「辛○○」名義之外匯取
    款憑條，持之向元大銀行嘉義分行不知情之承辦人員行使，
    使該承辦人員陷於錯誤，誤認寅○○係有權提領辛○○設於
    該分行帳號0000-00-00000-00號外匯活期存款帳戶內存款之
    人，而交付美金1 萬3,500 元（合新台幣41萬9,783 元），
    以此方式為違背職務之行為，致生損害於元大銀行嘉義分行
    以及辛○○。
  (二)承上犯意，於95年1 月24日，未經客戶辛○○之同意或授權
    ，以上開偽造之「辛○○」印章蓋用於外匯取款憑條上，以
    偽造「辛○○」名義之外匯取款憑條，持之向元大銀行嘉義
    分行不知情之承辦人員行使，使該承辦人員陷於錯誤，誤認
    寅○○係有權提領辛○○前揭帳戶內存款之人，而交付美金
    2 萬元（合新台幣63萬7,560 元），以此方式為違背職務之
    行為，致生損害於元大銀行嘉義分行以及辛○○。
  (三)嗣另基於意圖為自己不法所有、行使偽造私文書、詐欺取財
    之犯意，未經客戶己○○之同意或授權，於不詳時間，在嘉
    義市某刻印店利用不知情之刻印店人員偽刻「己○○」印章
    後，於95年8 月16日持該印章蓋用2 枚印文於存款類取款支
    出憑條（下稱取款憑條）上，並另行在存摺類存款收入憑條
    （下稱收入憑條）上偽造「子○○」（即寅○○之胞兄）署
    名，以偽造「己○○」名義之取款憑條及「子○○」名義之
    收入憑條，持之向元大銀行嘉義分行不知情之承辦人員行使
    ，使該承辦人員陷於錯誤，誤認係己○○授權寅○○轉帳匯
    款，而將己○○設於該分行帳號0000-00-00000-00號活期儲
    蓄存款帳戶內之存款新台幣（下同）50萬元，全數轉帳匯入
    不知情之子○○設於該分行帳號0000-00-00000-00號活期儲
    蓄存款帳戶（實際由寅○○支配使用），以此方式為違背職
    務之行為，致生損害於元大銀行嘉義分行以及己○○、子○○。
  (四)另基於意圖為自己不法所有、行使偽造私文書、詐欺取財之
    犯意，於95年11月13日，未經客戶己○○之同意或授權，持
    上揭偽造之「己○○」印章蓋用於外匯取款憑條上，並偽造
    「己○○」署名，以偽造「己○○」名義之外匯取款憑條，
    並持之向元大銀行嘉義分行不知情之承辦人員行使，使該承
    辦人員陷於錯誤，誤認寅○○係有權提領己○○設於該分行
    帳號0000-00-00000-0-0 號外匯活期存款帳戶（下稱外幣帳
    戶）內存款之人，而交付美金1 萬元（合新台幣32萬7,100
    元），以此方式為違背職務之行為，致生損害於元大銀行嘉
    義分行以及己○○。
  (五)另基於意圖為自己不法所有、行使偽造私文書、詐欺取財之
    犯意，於95年11月22日，未經客戶己○○之同意或授權，持
    上揭偽造之「己○○」印章蓋用於外匯取款憑條上，以偽造
    「己○○」名義之外匯取款憑條，並持之向元大銀行嘉義分
    行不知情之承辦人員行使，使該承辦人員陷於錯誤，誤認寅
    ○○係有權提領己○○前開外幣帳戶內存款之人，而交付美
    金1 萬元（合新台幣32萬7,990 元），以此方式為違背職務
    之行為，致生損害於元大銀行嘉義分行以及己○○。
  (六)另基於意圖為自己不法所有、行使偽造私文書、詐欺取財之
    犯意，於95年11月27日，未經客戶己○○之同意或授權，持
    上揭偽造之「己○○」印章蓋用於外匯取款憑條上，以偽造
    「己○○」名義之外匯取款憑條，並持之向元大銀行嘉義分
    行不知情之承辦人員行使，使該承辦人員陷於錯誤，誤認寅
    ○○係有權提領己○○前開外幣帳戶內存款之人，而交付美
    金1 萬元（合新台幣32萬7,110 元），以此方式為違背職務
    之行為，致生損害於元大銀行嘉義分行以及己○○。
  (七)另基於意圖為自己不法所有、行使偽造私文書、詐欺取財之
    犯意，於95年11月30日，未經客戶己○○之同意或授權，持
    上揭偽造之「己○○」印章蓋用於外匯取款憑條上，以偽造
    「己○○」名義之外匯取款憑條，並持之向元大銀行嘉義分
    行不知情之承辦人員行使，使該承辦人員陷於錯誤，誤認寅
    ○○係有權提領己○○前開外幣帳戶內存款之人，而交付美
    金7,700 元（合新台幣24萬9,711 元），以此方式為違背職
    務之行為，致生損害於元大銀行嘉義分行及己○○。
  (八)另基於意圖為自己不法所有、行使偽造私文書、詐欺取財之
    犯意，於95年12月27日，未經客戶辛○○之同意或授權，持
    上開偽造之「辛○○」印章蓋用於外匯取款憑條上，以偽造
    「辛○○」名義之外匯取款憑條，並持之向元大銀行嘉義分
    行不知情之承辦人員行使，使該承辦人員陷於錯誤，誤認寅
    ○○有權提領辛○○前揭帳戶內存款，而交付美金1,200 元
    （合新台幣3 萬9,168 元），以此方式為違背職務之行為，
    致生損害於元大銀行嘉義分行及辛○○。
  (九)為支付向甲○○所借用支票之票款，竟另基於意圖為自己不
    法所有、行使偽造私文書、詐欺得利之犯意，未經客戶卯○○（為己○○之妻）同意或授權，於不詳時間，在嘉義市某
    刻印店，利用不知情之刻印店人員偽刻「卯○○」印章後，
    於96年1 月2 日持該印章蓋用於取款憑條上，並另行在支票
    存款送款簿上偽造「甲○○」署名，以偽造「卯○○」名義
    之取款憑條及「甲○○」名義之支票存款送款簿，復持之向
    元大銀行嘉義分行不知情之承辦人員行使，使該承辦人員陷
    於錯誤，誤認係卯○○授權寅○○轉帳匯款，而將卯○○設
    於該分行帳號0000-00-00000-0-0 號活期儲蓄存款帳戶內之
    存款10萬元，全數轉帳匯入不知情之甲○○設於該分行之帳
    號0000-00-00000-0-0 號支票存款帳戶內，以此方式為違背
    職務之行為，致生損害於元大銀行嘉義分行及卯○○、甲○○。
  (十)另基於意圖為自己不法所有、行使偽造私文書、詐欺取財之
    犯意，於96年1 月5 日，未經客戶卯○○之同意或授權，持
    前揭偽造之「卯○○」印章蓋用於取款憑條上，並另行在收
    入憑條上偽造「丑○○」（即寅○○之父，已於95年10月8
    日死亡）署名，以偽造「卯○○」名義之取款憑條及「丑○○」名義之收入憑條，復持之向元大銀行嘉義分行不知情之
    承辦人員行使，使該承辦人員陷於錯誤，誤認係卯○○授權
    寅○○轉帳匯款，而將卯○○上開帳戶內之存款30萬元，全
    數轉帳匯入丑○○設於該分行帳號0000-00-00000-0-0 號活
    期儲蓄存款帳戶（實際由寅○○支配使用），以此方式為違
    背職務之行為，致生損害於元大銀行嘉義分行以及卯○○、
    丑○○。
  (十一)另基於意圖為自己不法所有、詐欺取財之犯意，於96年1 月
    15日，向客戶卯○○佯稱可代己○○辦理基金申購作業，致
    卯○○陷於錯誤，持其保管之「己○○」印鑑章，蓋用於定
    期性存款戶申請定期性存款「中途解約」轉入活期性存款通
    知書（下稱定期存款中途解約通知書）及取款憑條上，寅○○遂持該取款憑條提領己○○前開活期儲蓄存款帳戶內之存
    款100 萬元花用，以此方式為違背職務之行為，致生損害於
    元大銀行嘉義分行。
  (十二)另基於意圖為自己不法所有、行使偽造私文書、詐欺取財之
    犯意，於96年2 月16日，向客戶卯○○佯稱可代己○○辦理
    基金申購作業，由卯○○持其保管之「己○○」印鑑章蓋用
    於取款憑條上，寅○○並另行以上揭偽造之「己○○」印章
    蓋用於定期存款中途解約通知書上，持前開取款憑條及偽造
    之「己○○」名義定期存款中途解約通知書，向元大銀行嘉
    義分行不知情之承辦人員行使，使該承辦人員陷於錯誤，誤
    認係己○○授權寅○○辦理定期存款中途解約及提領己○○
    前開活期儲蓄存款帳戶內存款，而交付70萬元，以此方式為
    違背職務之行為，致生損害於元大銀行嘉義分行及己○○。
  (十三)另基於意圖為自己不法所有、詐欺取財之犯意，於96年3 月
    12日，向客戶庚○佯稱可代為辦理債券申購作業，致庚○陷
    於錯誤，蓋用其印鑑章於取款憑條上，寅○○遂持該取款憑
    條提領庚○設於元大銀行嘉義分行帳號0000-00-00000-0-0
    活期儲蓄存款帳戶內之存款45萬元花用，以此方式為違背職
    務之行為，致生損害於元大銀行嘉義分行。
  (十四)於96年3 月30日，受客戶卯○○委託代為辦理定期存款作業
    ，並收取卯○○簽發之票號JV0000000 號、面額200 萬元之
    支票1 紙，寅○○持該支票提領卯○○設於合作金庫商業銀
    行股份有限公司北嘉義分行帳號006315號支票存款帳戶內之
    存款200 萬後，竟另基於意圖為自己不法所有、業務侵占之
    犯意，將其中100 萬元據為己有，僅將100 萬元轉存定期存
    款，以此方式為違背職務之行為，致生損害於元大銀行嘉義
    分行。
  (十五)於96年4 月18日，受客戶卯○○委託代己○○辦理JF東協基
    金申購作業，並收取現金30萬元，竟另基於意圖為自己不法
    所有、業務侵占之犯意，未辦理JF東協基金申購作業，而將
    30萬元侵占入己，以此方式為違背職務之行為，致生損害於
    元大銀行嘉義分行。
  (十六)於96年5 月4 日，受客戶戊○○○即丁○○之母委託，代丁○○辦理公司債基金申購作業，由戊○○○持其保管之「丁○○」印鑑章，蓋用於取款憑條上，寅○○持該取款憑條提
    領丁○○設於元大銀行嘉義分行帳號0000-00-00000-0-0 號
    綜合存款帳戶內之存款30萬2,700 元後，竟另基於意圖為自
    己不法所有、業務侵占之犯意，將之據為己有，而未辦理公
    司債基金申購作業，以此方式為違背職務之行為，致生損害
    於元大銀行嘉義分行。
  (十七)另基於意圖為自己不法所有、行使偽造私文書、詐欺取財之
    犯意，於96年6 月11日，以增加業績為由，請託客戶卯○○
    另行開立帳戶，經徵得卯○○同意後，由卯○○蓋用其印鑑
    章於取款憑條上，寅○○並另行在收入憑條上偽造「丑○○
    」署名，持前開取款憑條及偽造之「丑○○」名義收入憑條
    ，向元大銀行嘉義分行不知情之承辦人員行使，使該承辦人
    員陷於錯誤，誤認係卯○○授權寅○○轉帳匯款，而將卯○○上開帳戶內之存款5 萬元，全數轉帳匯入由寅○○支配使
    用之丑○○前揭帳戶內，以此方式為違背職務之行為，致生
    損害於元大銀行嘉義分行以及卯○○、丑○○。
  (十八)於96年6 月13日，受客戶卯○○委託，代己○○辦理富達星
    馬泰基金申購作業，並收取現金30萬元，竟另基於意圖為自
    己不法所有、業務侵占之犯意，未辦理富達星馬泰基金申購
    作業，而將30萬元侵占入己，以此方式為違背職務之行為，
    致生損害於元大銀行嘉義分行。
  (十九)於96年7 月9 日，受客戶戊○○○委託，代丁○○辦理富達
    韓國基金申購作業，由戊○○○持其保管之「丁○○」印鑑
    章，蓋用於取款憑條上，寅○○持該取款憑條提領丁○○上
    揭帳戶內之存款20萬3,000 元後，竟另基於意圖為自己不法
    所有、業務侵占之犯意，將之據為己有，而未辦理富達韓國
    基金申購作業，以此方式為違背職務之行為，致生損害於元
    大銀行嘉義分行。
  (二十)另基於意圖為自己不法所有、行使偽造私文書、詐欺取財之
    犯意，於96年7 月9 日，未經客戶己○○之同意或授權，持
    上揭偽造之「己○○」印章蓋用於定期存款中途解約通知書
    及取款憑條上，並另行在國內匯款申請書上偽造「己○○」
    署名，以偽造「己○○」名義之定期存款中途解約通知書、
    取款憑條及國內匯款申請書，並持之向元大銀行嘉義分行不
    知情之承辦人員行使，使該承辦人員陷於錯誤，誤認係己○○授權寅○○轉帳匯款，而將己○○前開活期儲蓄存款帳戶
    內之存款100 萬30元，扣除30元為手續費外，全數轉帳匯入
    不知情之子○○設於永豐商業銀行股份有限公司城內分公司
    帳號00000000000000號活期儲蓄存款帳戶（實際由寅○○支
    配使用），以此方式為違背職務之行為，致生損害於元大銀
    行嘉義分行以及己○○。
  另基於意圖為自己不法所有、行使偽造私文書、詐欺取財之
    犯意，於96年9 月14日，向客戶庚○佯稱可代為購買元大銀
    行嘉義分行相關商品，由庚○蓋用其印鑑章於取款憑條上，
    寅○○並另行在2 張收入憑條上分別偽造「郭佳婷」（即寅
    ○○之妻）、「子○○」署名後，持前開取款憑條及偽造之
    「郭佳婷」、「子○○」名義收入憑條，向元大銀行嘉義分
    行不知情之承辦人員行使，使該承辦人員陷於錯誤，誤認係
    庚○授權寅○○轉帳匯款，而將庚○上揭帳戶內之存款55萬
    4,125 元，各轉帳33萬元、22萬4,125 元，分別匯入郭佳婷
    設於該分行帳號0000-00-00000-0-0 號活期儲蓄存款帳戶（
    實際由寅○○支配使用）、子○○設於元大銀行斗信分行帳
    號0000-00-00000-00號活期儲蓄存款帳戶（實際由寅○○支
    配使用），以此方式為違背職務之行為，致生損害於元大銀
    行嘉義分行以及庚○、郭佳婷、子○○。
  於96年11月16日，受客戶戊○○○委託，代為辦理JF東協基
    金申購作業，由戊○○○蓋用其印鑑章於取款憑條上，寅○○竟另基於意圖為自己不法所有、行使偽造私文書、詐欺取
    財之犯意，另行在2 張收入憑條上分別偽造「郭佳婷」、「
    子○○」署名，持前開取款憑條及偽造之「郭佳婷」、「子
    ○○」名義收入憑條，向元大銀行嘉義分行不知情之承辦人
    員行使，使該承辦人員陷於錯誤，誤認係戊○○○授權寅○○轉帳匯款，而將戊○○○設於該分行0000-00-00000-0-0
    號綜合存款帳戶內之存款20萬2,500 元，分別轉帳20萬元、
    2, 500元至郭佳婷、子○○上述帳戶內，以此方式為違背職
    務之行為，致生損害於元大銀行嘉義分行以及戊○○○、郭
    佳婷、子○○。
  另基於意圖為自己不法所有、行使偽造私文書、詐欺取財之
    犯意，於96年11月20日，向客戶卯○○佯稱可代己○○辦理
    安聯人壽新卓越變額萬能壽險投保作業，由卯○○持其保管
    之「己○○」印鑑章蓋用於取款憑條上，寅○○復另行在收
    入憑條上偽造「郭親樺」（即寅○○之妻郭佳婷之胞姊）署
    名，持前開取款憑條及偽造之「郭親樺」名義收入憑條，向
    元大銀行嘉義分行不知情之承辦人員行使，使該承辦人員陷
    於錯誤，誤認係己○○授權寅○○轉帳匯款，而將己○○前
    開活期儲蓄存款帳戶內之存款100 萬元，全數轉帳匯入郭親
    樺設於該分行帳號0000-00-00000-00號活期儲蓄存款帳戶（
    實際由寅○○支配使用）內，以此方式為違背職務之行為，
    致生損害於元大銀行嘉義分行以及己○○、郭親樺。
  另基於意圖為自己不法所有、詐欺取財之犯意，於97年1 月
    9 日，向客戶庚○佯稱可代為辦理富蘭克林坦伯頓公司債基
    金申購作業，致庚○陷於錯誤，蓋用其印鑑章於取款憑條上
    ，寅○○遂持該取款憑條，提領庚○上揭帳戶內之存款80萬
    元花用，以此方式為違背職務之行為，致生損害於元大銀行
    嘉義分行。
  另基於意圖為自己不法所有、詐欺取財之犯意，於97年3 月
    21日，向客戶庚○佯稱可代為購買美元外幣，致庚○陷於錯
    誤，蓋用其印鑑章於取款憑條上，寅○○遂持該取款憑條，
    提領庚○上揭帳戶內之存款100 萬元花用，以此方式為違背
    職務之行為，致生損害於元大銀行嘉義分行。
  為增加其個人業績，竟另基於意圖為自己不法所有、行使偽
    造私文書之犯意，於97年4 月30日，未經客戶己○○之同意
    或授權，持上揭偽造之「己○○」印章蓋用於元大銀行特定
    金錢信託申購申請書（下稱申購書）「委託人欄」上，並同
    時偽造「己○○」署名2 枚，以偽造「己○○」名義之申購
    書，復持之向元大銀行嘉義分行不知情之承辦人員行使，使
    該承辦人員陷於錯誤，誤認係己○○申購先機亞太股票B 股
    基金，而自己○○前開外幣帳戶內扣款美金8 萬5 千元（以
    收盤匯率30.449計算，合新台幣258 萬8,165 元），用以申
    購該基金，以此方式為違背職務之行為，致生損害於元大銀
    行嘉義分行以及己○○。
  另基於意圖為自己不法所有、行使偽造私文書、詐欺取財之
    犯意，於97年7 月21日，向客戶庚○佯稱欲將其帳戶內之存
    款轉存入其他帳戶，由庚○蓋用其印鑑章於取款憑條上，寅
    ○○並另行在2 張收入憑條上均偽造「丑○○」署名，持前
    開取款憑條及偽造之「丑○○」名義收入憑條，向元大銀行
    嘉義分行不知情之承辦人員行使，使該承辦人員陷於錯誤，
    誤認係庚○授權寅○○轉帳匯款，而將庚○上揭帳戶內之存
    款20萬元，先後轉帳19萬元、1 萬元，匯入由寅○○支配使
    用之丑○○前揭帳戶內，以此方式為違背職務之行為，致生
    損害於元大銀行嘉義分行以及庚○、丑○○。
  為彌補另一客戶壬○○投資於連動債商品之虧損，竟另基於
    意圖為自己不法所有、行使偽造私文書、詐欺得利之犯意，
    於97年8 月29日，向客戶卯○○佯稱欲代為辦理股票交割作
    業，由卯○○蓋用其印鑑章於取款憑條上，寅○○並另行在
    收入憑條上偽造「壬○○」署名，持前開取款憑條及偽造之
    「壬○○」名義收入憑條，向元大銀行嘉義分行不知情之承
    辦人員行使，使該承辦人員陷於錯誤，誤認係卯○○授權寅
    ○○轉帳匯款，而將卯○○上開帳戶內之存款31萬6,436 元
    ，全數轉帳匯入壬○○設於該分行帳號0000-00-00000-00號
    活期儲蓄存款帳戶內，以此方式為違背職務之行為，致生損
    害於元大銀行嘉義分行以及卯○○、壬○○。
二、案經元大銀行訴由臺灣嘉義地方法院檢察署檢察官偵查起訴
    。
    理  由
一、刑事訴訟法第159 條之5 明定：「被告以外之人於審判外之
    陳述，雖不符前四條之規定，而經當事人於審判程式同意作
    為證據，法院審酌該言詞陳述或書面陳述作成時之情況，認
    為適當者，亦得為證據。」、「當事人、代理人或辯護人於
    法院調查證據時，知有第159 條第1 項不得為證據之情形，
    而未於言詞辯論終結前聲明異議者，視為有前項之同意。」
    ，其立法理由在於傳聞證據未經當事人之反對詰問予以核實
    ，乃排斥其證據能力。惟當事人如放棄對原供述人之反對詰
    問權，於審判程序表示同意該等傳聞證據可作為證據，此時
    法院除認該傳聞證據欠缺適當性外，自可承認其證據能力。
    本件被告、辯護人及公訴人等於審判期日就本院提示之後述
    各項供述證據，均未主張有刑事訴訟法第159 條第1 項不得
    為證據之情形；本院審酌該等供述證據作成時之情況，並無
    不法情事，與本案待證事實間復具有相當之關聯性，以之為
    本案證據並無不當，自有證據能力，而得採為本件認定犯罪
    事實之基礎。
二、認定犯罪事實所憑證據及理由：
    訊據被告對於上開犯罪事實，自偵查迄至本院審理中均坦承
    不諱（見97年度交查字第2064號卷，下稱2064號交查卷，第
    79至83、185 至186 、277 至282 頁；98年度交查字第593
    號卷，下稱593 號交查卷，第12至15、27至30頁；偵字卷第
    7 頁；本院卷第27至29、66、114 、144 至155 頁），核與
    告訴代理人丙○○、乙○○指述之情節（見2064號交查卷第
    3 至4 、6 至7 、78至83、184 至186 、277 頁，593 號交
    查卷第15、27至28、30頁）相符，並有亞太商業銀行員工資
    料卡、員工動態紀錄卡、行員工作經歷紀錄卡、復華銀行員
    工動態紀錄卡、元大銀行員工動態資料紀錄表、被告職務工
    作內容資料表、被告與復華商業銀行及亞太商業銀行簽立之
    勞動契約、元大銀行97年11月19日元人資字第0970007189號
    通知終止勞動契約函、元大銀行職等職稱職務表、元大銀行
    金融服務處存匯業務外務人員管理要點、行政院金融監督管
    理委員會98年10月28日金管銀控字第09860013050 號函各1
    份（見他字卷第8 至12頁、2064號交查卷第11至12、14至16
    、17至20、261 至263 頁，本院卷第108 至110 頁），暨辛○○、己○○、卯○○、庚○、丁○○、戊○○○、子○○
    、丑○○、郭佳婷、郭親樺、甲○○、壬○○之上開帳戶開
    戶資料、顧客基本資料查詢單、印鑑卡影本、往來交易明細
    表、存摺影本等（見2064號交查卷第86至111 、126 至128
    、154 至175 、188 至257 、284 至294 、302 至333 頁，
    593 號交查卷第16至21、32、37至42、44頁），以及如附表
    證據及出處欄所列各項證據在卷可佐。綜上足認被告具任意
    性之自白均與事實相符，其犯行堪以認定，應予依法論科。
三、論罪科刑：
(一)按被告為犯罪事實一(一)、(二)之行為後，94年2 月2 日修正公
    布之刑法部分修正條文，業於95年7 月1 日施行。修正後刑
    法第2 條第1 項規定：「行為後法律有變更者，適用行為時
    之法律。但行為後之法律有利於行為人者，適用最有利於行
    為人之法律」，上揭條文係規範行為後法律變更所生新舊法
    律比較適用之準據法，於刑法修正施行後，應適用上揭條文
    之規定，為「從舊從輕」之比較。又法律變更之比較適用，
    比較時應就罪刑有關之共犯、未遂犯、想像競合犯、牽連犯
    、連續犯、結合犯，以及累犯加重、自首減輕暨其他法定加
    減（如身分加減）與加減例等一切情形，綜其全部罪刑之結
    果而為比較；且就比較之結果，須為整體之適用，不能割裂
    分別適用各該有利於行為人之法律，此即法律變更之比較適
    用所應遵守之「罪刑綜合比較原則」及「擇用整體性原則」
    （最高法院24年上字第4634號判例、27年上字第2615號判例
    、95年第8 次刑事庭會議決議意旨參照）。茲就與本案相關
    之法律修正前、後條文分述如下：
  1.刑法修正後，刪除第56條連續犯及第55條牽連犯之規定，此
    刪除雖非犯罪構成要件之變更，但顯已影響行為人刑罰之法
    律效果，自屬法律變更，經比較新、舊法結果，以修正前第
    56條連續犯及第55條牽連犯之規定，將被告之數行為以一罪
    論，顯較有利於被告。
  2.修正前刑法第33條第5 款原規定：「罰金：（銀元）1 元以
    上」，依現行法規所定貨幣單位折算新台幣條例第2 條規定
    折算為新台幣後，上開罰金刑之最低數額即為新台幣3 元；
    而修正後刑法第33條第5 款則規定：「罰金：新台幣1 千元
    以上，以百元計算之」，即修正後之罰金刑最低數額，已提
    高為新台幣1 千元；比較新舊法之結果，修正後之規定並未
    較有利於被告。
  3.刑法第51條第5 款「宣告多數有期徒刑者，於各刑中之最長
    期以上，各刑合併之刑期以下，定其刑期。但不得逾20年」
    之規定，經修正為「宣告多數有期徒刑者，於各刑中之最長
    期以上，各刑合併之刑期以下，定其刑期。但不得逾30年」
    ，比較新、舊法之結果，以修正前之規定較有利於被告。
  4.綜上比較結果，修正後之法律規定並未較有利於被告，揆諸
    前揭說明，本件被告所為犯罪事實一(一)、(二)部分自應適用其
    行為時即修正前刑法第55條、第56條等相關規定。
(二)銀行法89年11月增訂第125 條之2 之立法理由為「為防範銀
    行、外國銀行及經營貨幣市場業務機構之負責人或職員藉職
    務牟取不法利益，爰參考組織犯罪防制條例第3 條第1 項之
    制度，而較刑法第342 條之背信罪加重其刑事責任。」93年
    2 月4 日修正之理由為「鑒於銀行負責人或職員為背信行為
    ，對銀行之財產或其他利益所侵害法益甚大，爰提高罰金刑
    度為新台幣1 千萬元以上2 億元以下罰金。其次，就銀行負
    責人或職員背信之金融犯罪而言，行為人犯罪所得愈高，對
    金融秩序之危害通常愈大。」其犯罪之主體，須為銀行負責
    人或職員，倘銀行負責人或職員，意圖為自己或第三人不法
    之利益，或損害銀行之利益，而為違背其職務之行為，致生
    損害於銀行之財產或其他利益者，即與該罪之構成要件該當
    ；該罪為結果犯，係特別規範銀行職員損害銀行之財產或其
    他利益之背信行為，為背信罪罪之特別規定（最高法院97年
    度台上字第6805號、98年度台上字第72號判決意旨參照）。
    起訴書論罪法條欄雖未敘及被告涉犯銀行法第125 條之2 第
    1 項前段之背信罪，惟犯罪事實欄已敘及被告為元大銀行職
    員，意圖為自己不法利益，而為違背其職務之行為，致生損
    害於元大銀行之犯罪事實，本院自得予以審理，並已當庭諭
    知被告可能涉犯上開罪嫌，而無礙於其防禦權。故核：
  1.犯罪事實一(一)、(二)部分：核被告所為，均係犯刑法第216 條
    、第210 條之行使偽造私文書罪，刑法第339 條第1 項之詐
    欺取財罪，以及銀行法第125 條之2 第1 項前段之背信罪。
    被告偽造印章、印文及署押之行為，為偽造私文書之部分行
    為，而偽造私文書後持以行使，其偽造之低度行為為行使之
    高度行為所吸收，均不另論罪。被告先後兩次所為，時間緊
    接，手法相同，所犯係構成要件相同之罪，顯係基於概括之
    犯意反覆為之，為連續犯，其所犯上開3 罪均應依修正前刑
    法第56條規定以一罪論，並加重其刑。另其所犯上開3 罪，
    有方法、目的之牽連關係，應依修正前刑法第55條牽連犯之
    關係，從一重之銀行法第125 條之2 第1 項前段銀行職員連
    續背信罪處斷。又銀行法第125 條之4 第2 項規定：「犯第
    125 條、第125 條之2 或第125 條之3 之罪，在偵查中自白
    ，如有犯罪所得並自動繳交全部所得財物者，減輕其刑；並
    因而查獲其他正犯或共犯者，減輕其刑至二分之一。」經查
    ，被告所為上開犯行之不法所得共計13,779, 317 元，元大
    銀行業已先行賠償附表所示各被害人，並以抵銷被告存款之
    方式取回2,222,989 元，經抵銷後，被害人辛○○部分剩餘
    之賠償金額為零，有元大銀行98年12月14日陳報狀暨明細表
    附卷可參（見本院卷第106 至107 頁）；爰就此部分依銀行
    法第125 條之4 第2 項規定減輕其刑，並先加重後減輕之。
  2.犯罪事實一(三)、(四)、(五)、(六)、(七)、(八)、(十)、(十二)、(十七)、(二十)、
    、、、部分：核被告各次所為，均係犯刑法第216 條
    、第210 條之行使偽造私文書罪，刑法第339 條第1 項之詐
    欺取財罪，及銀行法第125 條之2 第1 項前段之背信罪。被
    告偽造印章、印文及署押之行為，為偽造私文書之部分行為
    ，而偽造私文書後持以行使，其偽造之低度行為為行使之高
    度行為所吸收，均不另論罪。被告上開各次犯行，均係以一
    行為觸犯前述3 罪，均應依刑法第55條想像競合犯之規定，
    從一重之銀行法第125 條之2 第1 項前段背信罪處斷。再其
    所為犯罪事實一(八)部分，已返還不法所得，業如前述，應依
    銀行法第125 條之4 第2 項之規定減輕其刑。
  3.犯罪事實一(九)、、部分：核被告各次所為，均係犯刑法
    第216 條、第210 條之行使偽造私文書罪，刑法第339 條第
    2 項之詐欺得利罪，以及銀行法第125 條之2 第1 項前段之
    背信罪。被告偽造印章、印文及署押之行為，為偽造私文書
    之部分行為，而偽造私文書後持以行使，其偽造之低度行為
    為行使之高度行為所吸收，均不另論罪。其各次所為均係以
    一行為觸犯前述3 罪，均應依刑法第55條想像競合犯之規定
    ，從一重之銀行法第125 條之2 第1 項前段背信罪處斷。
  4.犯罪事實一(十一)、(十三)、、部分：核被告各次所為，均係犯
    刑法第339 條第1 項之詐欺取財罪，以及銀行法第125 條之
    2 第1 項前段之背信罪。其各次所為均係以一行為觸犯前述
    2 罪，均應依刑法第55條想像競合犯之規定，從一重之銀行
    法第125 條之2 第1 項前段背信罪處斷。
  5.犯罪事實一(十四)、(十五)、(十六)、(十八)、(十九)部分：核被告各次所為，均
    係犯刑法第336 條第2 項之業務侵占罪，以及銀行法第125
    條之2 第1 項前段之背信罪。其各次所為均係以一行為觸犯
    前述2 罪，均應依刑法第55條想像競合犯之規定，從一重之
    銀行法第125 條之2 第1 項前段背信罪處斷。
  6.另犯罪事實一(一)至(十)、(二十)、，被告利用不知情之刻印店人
    員分別偽造「辛○○」、「己○○」、「卯○○」之印章，
    均為間接正犯。再其所犯上述27罪，均犯意各別，行為互殊
    ，應予分論併罰。
(三)至被告及辯護人雖辯稱：被告於元大銀行提出告訴前，即曾
    主動赴嘉義市警察局自首，應得依自首之規定減輕其刑云云
    。惟查，自首係指在犯罪未發覺前，自行申告其犯罪事實於
    該管公務員，而受法律上之裁判（最高法院24年上字第1162
    號判例參照）。若僅赴警局表明欲自首，但未陳述犯罪事實
    ，即與自首之規定係為使犯罪事實易於發覺及獎勵犯人知所
    悔悟而設之意旨不符。經查，本件告訴人元大銀行係於97年
    11月18日赴臺灣嘉義地方法院檢察署提出告訴，有訊問筆錄
    及刑事告訴狀在卷足稽（見他字卷第3 至12頁）；被告固曾
    於元大銀行提出告訴前之97 年11 月12日8 時40分至嘉義市
    警察局刑警大隊報案，並要求員警記載其欲自首及說明詳情
    ，惟經員警詢問後，被告僅稱在元大銀行工作時，因與客戶
    有金錢債務糾紛，遭銀行解僱，要報案說明案情，但未提及
    其有挪用客戶存款之狀況，未陳述其犯罪內容，故當天被告
    離開警局時，員警仍不知其實際之犯罪內容為何，亦不知被
    告涉犯何罪等情，業據嘉義市政府警察局刑警大隊小隊長癸○○於本院審理中具結證述明確（見本院卷第67至74頁），
    並有嘉義市政府警察局98年11月4 日嘉市警刑大偵一字第09
    800056813 號函及函附97年11月12日員警工作紀錄簿影本1
    紙在卷可佐（見本院卷第41至42頁）。揆諸前揭說明，本件
    自不合於自首之要件，而不得予以減輕其刑。
(四)爰依被告之供述（見本院卷第156 頁）及卷附臺灣高等法院
    被告前案紀錄表等，審酌：被告為專科畢業之智識程度，前
    無刑事犯罪紀錄，目前從事房屋仲介工作，與母親、太太及
    稚齡之女兒共同生活，擔任銀行職員多年，且從事理財專員
    工作，竟罔顧客戶及銀行之信任，因受惑於友人，為籌款投
    資以謀私利，即一再為違背職務之行為，致告訴人元大銀行
    受有近1800萬元之損害（包含遭主管機關以違反銀行法第45
    條之1 第1 項規定罰鍰400 萬元部分），經以被告之存款抵
    銷後，仍僅受償約222 萬元，惟被告犯後自偵查迄至本院審
    理中均坦承全部犯行，且積極表達願與告訴人協商和解之意
    ，犯後態度良好等一切情狀，就其所犯各罪分別量處如附表
    所示之刑，並參酌公訴人之意見，定其應執行之刑為有期徒
    刑4 年6 月。又本件被告所為部分犯行，其犯罪時間雖在中
    華民國九十六年罪犯減刑條例所定減刑基準日即96年4 月24
    日以前，惟本件被告係犯銀行法之罪，經宣告逾有期徒刑1
    年6 月之刑，依減刑條例第3 條第1 項第10款之規定，自不
    得予以減刑，附此敘明。
(五)又刑法第219 條規定偽造之印章、印文或署押，不問屬於犯
    犯人與否，沒收之；係採義務沒收主義，凡偽造之印章、印
    文或署押，不論是否屬於犯人所有，亦不論有無搜獲扣案，
    苟不能證明其已滅失，均應依法宣告沒收（最高法院98年度
    台上字第2071號判決意旨參照）。被告偽刻之「辛○○」、
    「己○○」、「卯○○」印章各1 枚，以及如附表偽造之印
    文、署名欄所示偽造之「辛○○」、「己○○」、「子○○
    」、「卯○○」、「甲○○」、「丑○○」、「郭佳婷」、
    「郭親樺」、「壬○○」之印文、署名，既無證據足認業已
    滅失，均應依刑法第219 條規定宣告沒收之。
據上論斷，應依刑事訴訟法第299 條第1 項前段，銀行法第125
條之2 第1 項、第125 條之4 第2 項，刑法第2 條第1 項前段、
第11條前段、第210 條、第216 條、第339 條第1 項、第2 項、
第336 條第2 項、第55條、第219 條，修正前刑法第210 條、第
216 條、第339 條第1 項、第55條、第56條、第51條第5 款，判
決如主文。
本案經檢察官楊騏嘉到庭執行職務
中    華    民    國    98    年    12    月    29    日
                  刑事第三庭  審判長法  官  陳仁智
                                    法  官  鄭雅文
                                    法  官  陳蒨儀
以上正本證明與原本無異。
如不服本判決應於收受判決後10日內向本院提出上訴書狀，並應
敘述具體理由；其未敘述上訴理由者，應於上訴期間屆滿後20日
內向本院補提理由書（均須按他造當事人之人數附繕本）「切勿
逕送上級法院」。告訴人或被害人如對於本判決不服者，應具備
理由請求檢察官上訴，其上訴期間之計算係以檢察官收受判決正
本之日期為準。
中    華    民    國    98    年    12    月    29    日
                                    書記官  楊國色
附錄本判決論罪法條：
刑法第210條
偽造、變造私文書，足以生損害於公眾或他人者，處5 年以下有
期徒刑。
刑法第216條
行使第210 條至第215 條之文書者，依偽造、變造文書或登載不
實事項或使登載不實事項之規定處斷。
刑法第336條第2項
對於業務上所持有之物，犯前條第1 項之罪者，處6 月以上5 年
以下有期徒刑，得併科3 千元以下罰金。
刑法第339條第1、2項
意圖為自己或第三人不法之所有，以詐術使人將本人或第三人之
物交付者，處5 年以下有期徒刑、拘役或科或併科1 千元以下罰
金。
以前項方法得財產上不法之利益或使第三人得之者，亦同。
銀行法第125條之2第1項
銀行負責人或職員，意圖為自己或第三人不法之利益，或損害銀
行之利益，而為違背其職務之行為，致生損害於銀行之財產或其
他利益者，處3 年以上10年以下有期徒刑，得併科新臺幣1 千萬
元以上2 億元以下罰金。其犯罪所得達新臺幣一億元以上者，處
7 年以上有期徒刑，得併科新臺幣2500萬元以上5 億元以下罰金
。
【附表】
┌─┬──┬────────────────────┬────────┬──────────┐
│編│犯罪│證據及出處                              │偽造之印文及署押│ 罪名及宣告刑       │
│號│事實│                                        │                │                    │
├─┼──┼────────────────────┼────────┼──────────┤
│1 │一(一)│1、證人辛○○於偵查中之證述（見交查字第 │偽造「辛○○」印│連續犯銀行法第125 條│
│  │  (二)│   593 號卷第13至15頁)                  │文2 枚          │之2 第1 項前段之背信│
│  │    │2、復華商業銀行外匯活期存款取款憑條、復 │                │罪，處有期徒刑1 年10│
│  │    │   華銀行支出傳票、匯入匯款買匯水單（見 │                │月。偽造之「辛○○」│
│  │    │   2064號交查卷第57、122頁)             │                │印章1 枚、印文2 枚，│
│  │    │3、復華商業銀行外匯活期存款取款憑條、復 │                │均沒收              │
│  │    │   華銀行支出傳票（見2064號交查卷第58 頁│                │                    │
│  │    │   、593 號交查卷第35至36頁)            │                │                    │
│  │    │4、辛○○0000-00-00000-0-0外匯活期存款對│                │                    │
│  │    │   帳單 (見2064號交查卷第294頁)         │                │                    │
├─┼──┼────────────────────┼────────┼──────────┤
│2 │一(三)│1、證人己○○、卯○○於偵查中之證述（見 │偽造「己○○」印│犯銀行法第125 條之2 │
│  │    │   593 號交查卷第6 至10頁)              │文2 枚、「子○○│第1 項前段之背信罪，│
│  │    │2、復華銀行存摺類取款支出憑條、復華銀行 │」署押各1 枚    │處有期徒刑3 年1 月。│
│  │    │   存摺類存款收入憑條（見2064號交查卷第 │                │偽造之「己○○」印章│
│  │    │   34頁)                                │                │1 枚、印文2 枚，以及│
│  │    │3、己○○0000-00-00000-0-0號帳戶客戶往來│                │「子○○」署押各1 枚│
│  │    │   交易明細表 (見2064號交查卷第192頁)   │                │，均沒收            │
│  │    │4、子○○0000-00-00000-0-0帳戶客戶往來交│                │                    │
│  │    │   易明細表 (見2064號交查卷第230頁)     │                │                    │
├─┼──┼────────────────────┼────────┼──────────┤
│3 │一(四)│1、證人己○○、卯○○於偵查中之證述（見 │偽造「己○○」印│犯銀行法第125 條之2 │
│  │    │   593 號交查卷第6 至10頁)              │文、署押各1枚   │第1 項前段之背信罪，│
│  │    │2、復華銀行外匯活期存款取款支出憑條、復 │                │處有期徒刑3 年1 月。│
│  │    │   華銀行支出傳票( 見2064號交查卷第46頁)│                │偽造之「己○○」印章│
│  │    │3、己○○0000-00-00000-0-0號帳戶客戶往來│                │、印文、署押各1 枚，│
│  │    │   交易明細表 (見2064號交查卷第289頁)   │                │均沒收              │
├─┼──┼────────────────────┼────────┼──────────┤
│4 │一(五)│1、證人己○○、卯○○於偵查中之證述（見 │偽造「己○○」印│犯銀行法第125 條之2 │
│  │    │   593 號交查卷第6 至10頁)              │文1枚           │第1 項前段之背信罪，│
│  │    │2、復華銀行外匯活期存款取款支出憑條、復 │                │處有期徒刑3 年1 月。│
│  │    │   華銀行支出傳票（見2064號交查卷第47頁)│                │偽造之「己○○」印章│
│  │    │3、己○○0000-00-00000-0-0號帳戶客戶往來│                │、印文各1 枚，均沒收│
│  │    │   交易明細表 (見2064號交查卷第289頁)   │                │                    │
├─┼──┼────────────────────┼────────┼──────────┤
│5 │一(六)│1、證人己○○、卯○○於偵查中之證述（見 │偽造「己○○」印│犯銀行法第125 條之2 │
│  │    │   593 號交查卷第6 至10頁)              │文1 枚          │第1 項前段之背信罪，│
│  │    │2、復華銀行外匯活期存款取款支出憑條、復 │                │處有期徒刑3 年1 月。│
│  │    │   華銀行支出傳票（見2064號交查卷第48頁)│                │偽造之「己○○」印章│
│  │    │3、己○○0000-00-00000-0-0號帳戶客戶往來│                │、印文各1 枚，均沒收│
│  │    │   交易明細表 (見2064號交查卷第289頁)   │                │                    │
├─┼──┼────────────────────┼────────┼──────────┤
│6 │一(七)│1、證人己○○、卯○○於偵查中之證述（見 │偽造「己○○」印│犯銀行法第125 條之2 │
│  │    │   593 號交查卷第6 至10頁)              │文1 枚          │第1 項前段之背信罪，│
│  │    │2、復華銀行外匯活期存款取款支出憑條、復 │                │處有期徒刑3 年1 月。│
│  │    │   華銀行支出傳票（見2064號交查卷第49頁)│                │偽造之「己○○」印章│
│  │    │3、己○○0000-00-00000-0-0號帳戶客戶往來│                │、印文各1 枚，均沒收│
│  │    │   交易明細表 (見2064號交查卷第289頁)   │                │                    │
├─┼──┼────────────────────┼────────┼──────────┤
│7 │一(八)│1、證人辛○○於偵查中之證述（見593 號交 │偽造「辛○○」印│犯銀行法第125 條之2 │
│  │    │   查卷第13至15頁)                      │文1枚           │第1 項前段之背信罪，│
│  │    │2、復華商業銀行外匯活期存款取款憑條、復 │                │處有期徒刑1 年7 月。│
│  │    │   華銀行支出傳票( 見2064號交查卷第59頁)│                │偽造之「辛○○」印章│
│  │    │3、辛○○0000-00-00000-0-0外匯活期存款對│                │、印文各1 枚，均沒收│
│  │    │   帳單 (見2064號交查卷第294頁)         │                │                    │
├─┼──┼────────────────────┼────────┼──────────┤
│8 │一(九)│1、證人卯○○、甲○○於偵查中之證述（見 │偽造「卯○○」印│犯銀行法第125 條之2 │
│  │    │   593 號交查卷第11、28至29頁)          │文1枚、「甲○○ │第1 項前段之背信罪，│
│  │    │2、復華銀行存摺類取款支出憑條、復華銀行 │」署押1枚       │處有期徒刑3 年1 月。│
│  │    │   支票存款送款簿（見2064號交查卷第50頁)│                │偽造之「卯○○」印章│
│  │    │3、卯○○0000-00-00000-0-0號帳戶客戶交易│                │、印文，以及「甲○○│
│  │    │   往來明細表(見2064號交查卷第202頁)    │                │」署押各1 枚，均沒收│
│  │    │4、甲○○0000-00-00000-0-0號帳戶客戶交易│                │                    │
│  │    │   往來明細表 (見2064號交查卷第236頁)   │                │                    │
├─┼──┼────────────────────┼────────┼──────────┤
│9 │一(十)│1、證人卯○○於偵查中之證述（見593 號交 │偽造「卯○○」印│犯銀行法第125 條之2 │
│  │    │   查卷第12頁)                          │文1枚、「丑○○ │第1 項前段之背信罪，│
│  │    │2、復華銀行存摺類取款支出憑條2 紙、復華 │」署押1枚       │處有期徒刑3 年1 月。│
│  │    │   銀行存摺類存款收入憑條2 紙（見2064號 │                │偽造之「卯○○」印章│
│  │    │   交查卷第51至52頁)                    │                │、印文，以及「丑○○│
│  │    │3、卯○○0000-00-00000-0-0號帳戶客戶交易│                │」署押各1 枚，均沒收│
│  │    │   往來明細表(見2064號交查卷第202頁)    │                │                    │
│  │    │4、丑○○0000-00-00000-0-0號帳戶客戶交易│                │                    │
│  │    │   往來明細表(見2064號交查卷第254頁)    │                │                    │
├─┼──┼────────────────────┼────────┼──────────┤
│10│一(十一)│1、證人己○○、卯○○於偵查中之證述（見 │                │犯銀行法第125 條之2 │
│  │    │   593 號交查卷第7 頁)                  │                │第1 項前段之背信罪，│
│  │    │2、客戶申請定期性存款「中途解約」轉入活 │                │處有期徒刑3 年1 月  │
│  │    │   期性存款通知書；復華銀行定存中途解約 │                │                    │
│  │    │   取息憑條；復華銀行存摺類取款支出憑條2│                │                    │
│  │    │   紙（見2064號交查卷第35至36頁)        │                │                    │
│  │    │3、己○○0000-00-00000-0-0號帳戶客戶往來│                │                    │
│  │    │   交易明細表 (見2064號交查卷第194頁)   │                │                    │
├─┼──┼────────────────────┼────────┼──────────┤
│11│一(十二)│1、證人己○○、卯○○於偵查中之證述（見 │偽造「己○○」印│犯銀行法第125 條之2 │
│  │    │   593 號交查卷第7 頁)                  │文1枚           │第1 項前段之背信罪，│
│  │    │2、客戶申請定期性存款「中途解約」轉入活 │                │處有期徒刑3 年1 月。│
│  │    │   期性存款通知書；復華銀行定存中途解約 │                │偽造之「己○○」印章│
│  │    │   取息憑條；復華銀行存摺類取款支出憑條2│                │、印文各1枚，均沒收 │
│  │    │   紙（見2064號交查卷第37至38頁)        │                │                    │
│  │    │3、己○○0000-00-00000-0-0號帳戶客戶往來│                │                    │
│  │    │   交易明細表 (見2064號交查卷第194頁)   │                │                    │
├─┼──┼────────────────────┼────────┼──────────┤
│12│一(十三)│1、證人庚○之證述( 見2064號交查卷第277  │                │犯銀行法第125 條之2 │
│  │    │   至278 頁)                            │                │第1 項前段之背信罪，│
│  │    │2、復華銀行存摺類取款支出憑條、代收票據 │                │處有期徒刑3 年1 月  │
│  │    │   明細（見2064號交查卷第60頁)          │                │                    │
│  │    │3、庚○0000-00-00000-00 號帳戶客戶往來交│                │                    │
│  │    │   易明細表（見2064號交查卷第206 頁)    │                │                    │
├─┼──┼────────────────────┼────────┼──────────┤
│13│一(十四)│1、證人卯○○於偵查中之證述（見593 號交 │                │犯銀行法第125 條之2 │
│  │    │   查卷第12頁)                          │                │第1 項前段之背信罪，│
│  │    │2、己○○元大商業銀行嘉義分行帳戶存單彙 │                │處有期徒刑3 年1 月  │
│  │    │   總查詢單、合作金庫商業銀行北嘉義分行 │                │                    │
│  │    │   98年2 月5 日合金北嘉字第0980000413 號│                │                    │
│  │    │   函、函附之卯○○簽發JV0000000 支票正 │                │                    │
│  │    │   反面影本（見2064號交查卷第41、177 至 │                │                    │
│  │    │   179 頁）                             │                │                    │
├─┼──┼────────────────────┼────────┼──────────┤
│14│一(十五)│證人卯○○於偵查中之證述( 見593 號交查卷│                │犯銀行法第125 條之2 │
│  │    │第9頁)                                  │                │第1 項前段之背信罪，│
│  │    │                                        │                │處有期徒刑3 年1 月  │
├─┼──┼────────────────────┼────────┼──────────┤
│15│一(十六)│1、證人丁○○、戊○○○之證述（見2064號 │                │犯銀行法第125 條之2 │
│  │    │   交查卷第280 至281 頁)                │                │第1 項前段之背信罪，│
│  │    │2、復華銀行存摺類取款支出憑條（見2064號 │                │處有期徒刑3 年1 月  │
│  │    │   交查卷第67頁)                        │                │                    │
│  │    │3、丁○○0000-00-00000-0-0 號帳戶客戶往 │                │                    │
│  │    │   來交易明細表（見2064號交查卷第210 頁)│                │                    │
├─┼──┼────────────────────┼────────┼──────────┤
│16│一(十七)│1、證人卯○○於偵查中之證述（見593 號交 │偽造「丑○○」署│犯銀行法第125 條之2 │
│  │    │   查卷第12頁)                          │押1枚           │第1 項前段之背信罪，│
│  │    │2、復華銀行存摺類取款支出憑條（見2064號 │                │處有期徒刑3 年1 月。│
│  │    │   交查卷第53頁）                       │                │偽造之「丑○○」署押│
│  │    │3、卯○○0000-00-00000-0-0號帳戶客戶交易│                │1枚沒收             │
│  │    │   往來明細表( 見2064號交查卷第202 頁)  │                │                    │
│  │    │4、丑○○0000-00-00000-0-0號帳戶客戶交易│                │                    │
│  │    │   往來明細表(見2064號交查卷第254頁)    │                │                    │
├─┼──┼────────────────────┼────────┼──────────┤
│17│一(十八)│證人卯○○於偵查中之證述（見593 號交查卷│                │犯銀行法第125 條之2 │
│  │    │第9頁)                                  │                │第1 項前段之背信罪，│
│  │    │                                        │                │處有期徒刑3 年1 月  │
├─┼──┼────────────────────┼────────┼──────────┤
│18│一(十九)│1、證人丁○○、戊○○○之證述（見2064號 │                │犯銀行法第125 條之2 │
│  │    │   交查卷第280 至281 頁）               │                │第1 項前段之背信罪，│
│  │    │2、復華銀行存摺類取款支出憑條（見2064號 │                │處有期徒刑3 年1 月  │
│  │    │   交查卷第67頁)                        │                │                    │
│  │    │3、丁○○0000-00-00000-0-0 號帳戶客戶往 │                │                    │
│  │    │   來交易明細表（見2064號交查卷第210 頁)│                │                    │
├─┼──┼────────────────────┼────────┼──────────┤
│19│一(二十)│1、證人己○○、卯○○於偵查中之證述（見 │偽造「己○○」印│犯銀行法第125 條之2 │
│  │    │   593 號交查卷第7 至8 頁)              │文2 枚、署押1枚 │第1 項前段之背信罪，│
│  │    │2、客戶申請定期性存款「中途解約」轉入活 │                │處有期徒刑3 年1 月。│
│  │    │   期性存款通知書；復華銀行定存中途解約 │                │偽造之「己○○」印章│
│  │    │   取息憑條；復華銀行存摺類取款支出憑條 │                │1 枚、印文2 枚、署押│
│  │    │   、復華銀行國內匯款申請書（見2064號交 │                │1枚 枚，均沒收      │
│  │    │   查卷第42至43頁)                      │                │                    │
│  │    │3、己○○0000-00-00000-0-0號帳戶客戶往來│                │                    │
│  │    │   交易明細表 (見2064號交查卷第196頁)   │                │                    │
├─┼──┼────────────────────┼────────┼──────────┤
│20│一│1、證人庚○之證述（見2064號交查卷第278  │偽造「郭佳婷」、│犯銀行法第125 條之2 │
│  │    │   至279 頁)                            │「子○○」署押各│第1 項前段之背信罪，│
│  │    │2、復華銀行存摺類取款支出憑條、復華銀行 │1枚             │處有期徒刑3 年1 月。│
│  │    │   存摺類存款收入憑條2 紙、代收票據明細 │                │偽造之「郭佳婷」、「│
│  │    │   、復華商業銀行特定金錢信託申購申請書(│                │子○○」署押各1 枚，│
│  │    │   見2064號交查卷第61至63頁)            │                │均沒收              │
│  │    │3、庚○0000-00-0000-00號帳戶客戶往來交易│                │                    │
│  │    │   明細表 (見2064號交查卷第206頁)       │                │                    │
│  │    │4、郭佳婷0000-00-00000-0-0號帳戶客戶往來│                │                    │
│  │    │   交易明細表 (見2064號交查卷第243頁)   │                │                    │
│  │    │5、子○○0000-00-00000-0-0號帳戶客戶往來│                │                    │
│  │    │   交易明細表( 見2064號交查卷第288 頁)  │                │                    │
├─┼──┼────────────────────┼────────┼──────────┤
│21│一│1、證人戊○○○之證述（見2064號交查卷第 │偽造「郭佳婷」、│犯銀行法第125 條之2 │
│  │    │   282頁)                               │「子○○」署押各│第1 項前段之背信罪，│
│  │    │2、復華銀行存摺類取款支出憑條、復華銀行 │1枚             │處有期徒刑3 年1 月。│
│  │    │   存摺類存款收入憑條2 紙（見2064號交查 │                │偽造之「郭佳婷」、「│
│  │    │   卷第68頁)                            │                │子○○」署押各1 枚，│
│  │    │3、戊○○○0000-00-00000-0-0號帳戶客戶往│                │均沒收              │
│  │    │   來交易明細表（見2064號交查卷第222 頁)│                │                    │
│  │    │4、郭佳婷0000-00-00000-0-0號帳戶客戶往來│                │                    │
│  │    │   交易明細表 (見2064號交查卷第243頁)   │                │                    │
│  │    │5、子○○0000-00-00000-0-0號帳戶客戶往來│                │                    │
│  │    │   交易明細表( 見2064號交查卷第288 頁)  │                │                    │
├─┼──┼────────────────────┼────────┼──────────┤
│22│一│1、證人己○○、卯○○於偵查中之證述（見 │偽造「郭親樺」署│犯銀行法第125 條之2 │
│  │    │   593 號交查卷第8 至9 頁)              │押1枚           │第1 項前段之背信罪，│
│  │    │2、元大銀行存摺類取款支出憑條、存款收入 │                │處有期徒刑3 年1 月。│
│  │    │   憑條2 紙，元大銀行支票存款送款簿1 紙 │                │偽造之「郭親樺」署押│
│  │    │   （見2064號交查卷第44至45頁)          │                │1 枚沒收            │
│  │    │3、郭親樺0000-00 -00000-00 號帳戶客戶往 │                │                    │
│  │    │   來交易明細表（見2064號交查卷第233 頁)│                │                    │
│  │    │4、己○○0000-00-00000-00號帳戶客戶往來 │                │                    │
│  │    │   交易明細表（見2064號交查卷第197 頁)  │                │                    │
│  │    │5、安聯人壽新卓越變額萬能壽險簡式要保書 │                │                    │
│  │    │   、重要事項告知書（見2064號交查卷第144│                │                    │
│  │    │   至149頁 ）                           │                │                    │
├─┼──┼────────────────────┼────────┼──────────┤
│23│一│1、證人庚○之證述（見2064號交查卷第279  │                │犯銀行法第125 條之2 │
│  │    │   頁)                                  │                │第1 項前段之背信罪，│
│  │    │2、復華銀行存摺類取款支出憑條、代收票據 │                │處有期徒刑3 年1 月  │
│  │    │   明細（見2064號交查卷第64頁)          │                │                    │
│  │    │3、庚○0000-00-00000-0-0號帳戶客戶往來交│                │                    │
│  │    │   易明細表（見2064號交查卷第207 頁)    │                │                    │
├─┼──┼────────────────────┼────────┼──────────┤
│24│一│1、證人庚○之證述（見2064號交查卷第279  │                │犯銀行法第125 條之2 │
│  │    │   頁)                                  │                │第1 項前段之背信罪，│
│  │    │2、復華銀行存摺類取款支出憑條、代收票據 │                │處有期徒刑3 年1 月  │
│  │    │   明細（見2064號交查卷第65頁)          │                │                    │
│  │    │3、庚○0000-00-00000-0-0號帳戶客戶往來交│                │                    │
│  │    │   易明細表（見2064號交查卷第207 頁)    │                │                    │
├─┼──┼────────────────────┼────────┼──────────┤
│25│一│1、證人己○○、卯○○於偵查中之證述 (見 │偽造「己○○」印│犯銀行法第125 條之2 │
│  │    │   593號交查卷第9至10頁)                │文1 枚、署押2 枚│第1 項前段之背信罪，│
│  │    │2、元大銀行「特定金錢信託申購申請書」影 │                │處有期徒刑3 年1 月。│
│  │    │   本（見2064號交查卷第121頁)           │                │偽造之「己○○」印章│
│  │    │3、己○○0000000000000 號外匯活存客戶對 │                │1 枚、印文1 枚、署押│
│  │    │   帳單（見2064號交查卷第291 頁)        │                │2枚 ，均沒收        │
├─┼──┼────────────────────┼────────┼──────────┤
│26│一│1、證人庚○之證述（見2064號交查卷第279  │偽造「丑○○」署│犯銀行法第125 條之2 │
│  │    │   頁)                                  │押2 枚          │第1 項前段之背信罪，│
│  │    │2、復華銀行存摺類取款支出憑條、復華銀行 │                │處有期徒刑3 年1 月。│
│  │    │   存摺類存款收入憑條2 紙（見2064號交查 │                │偽造之「丑○○」署押│
│  │    │   卷第66頁)                            │                │2枚沒收             │
│  │    │3、庚○0000-00-0000-0-0號帳戶客戶往來交 │                │                    │
│  │    │   易明細表( 見2064號交查卷第208 頁)    │                │                    │
│  │    │4、丑○○0000-00-00000-0-0號帳戶客戶往來│                │                    │
│  │    │   交易明細表 (見2064號交查卷第256頁)   │                │                    │
├─┼──┼────────────────────┼────────┼──────────┤
│27│一│1、證人卯○○、壬○○於偵查中之證述（見 │偽造「壬○○」署│犯銀行法第125 條之2 │
│  │    │   593 號交查卷第12至13、29頁)          │押1 枚          │第1 項前段之背信罪，│
│  │    │2、復華銀行存摺類取款支出憑條、復華銀行 │                │處有期徒刑3 年1 月。│
│  │    │   存摺類存款收入憑條 (見2064號交查卷第 │                │偽造之「壬○○」署押│
│  │    │   56頁)                                │                │1枚沒收             │
│  │    │3、卯○○0000-00-00000-0-0號帳戶客戶往來│                │                    │
│  │    │   交易明細表 (見2064號交查卷第203頁)   │                │                    │
│  │    │4、壬○○0000-00-00000-0-0號帳戶客戶往來│                │                    │
│  │    │   交易明細表 (見2064號交查卷第257頁)   │                │                    │
└─┴──┴────────────────────┴────────┴──────────┘

司法院資訊處製作；財團法人民間司法改革基金會備份。
